# 子公司清算，母公司对子公司长投、委贷、担保代偿的处理

提问人：sangjl 时间：2020-05-25 22:13:00
A公司为国有企业，B公司为A公司的控股子公司。 1 、A公司为B公司提供贷款担保，因B公司无法偿还到期贷款，A公司代B公司偿还贷款，未计提减值准备； 2 、A公司委贷给B公司借款，未计提减值准备；B公司因资不抵债进行破产清算，清算资产均不能偿还A公司款项，请问：
1 、A公司代B公司偿还的贷款，A公司应做坏账损失进行核销对吗？
2 、A公司委贷给B公司的贷款，是做坏账损失还是作为投资损失核销呢？
3 、A公司对B公司的长投，A公司个别报表层面，借：投资收益，贷：长期股权投资；合并报表层面按照B公司报表的期末未分配利润数*A公司的持股比例，借：投资收益，贷：未分配利润，对吗？

回答人：chenyiwei
1 、A公司可以先将代B公司偿还的借款作为一项对B公司的债权予以确认，对该债权计提减值准备，然后再对该项债权连同对应的坏账准备进行核销处理。
2 、建议先计提坏账准备，再按坏账核销程序处理。
3 、基本上可以这样理解。但鉴于B公司为A公司的控股子公司，合并报表层面还存在少数股权，如果最终这些损失完全由A公司承担（例如，当初提供担保和委贷仅仅是A单方面提供，少数股东未按其股权比例提供），则在合并报表层面会体现一项母公司与少数股东之间的权益性交易，减少资本公积，增加少数股东权益到零。